【裁判字號】    99,台上,2982
【裁判日期】    990513
【裁判案由】    違反毒品危害防制條例
【裁判全文】
最高法院刑事判決            九十九年度台上字第二九八二號
上  訴  人  甲○○
上列上訴人因違反毒品危害防制條例案件，不服台灣高等法院台
中分院中華民國九十九年三月十七日第二審判決（九十八年度上
訴字第二六九三號，起訴案號：台灣台中地方法院檢察署九十八
年度毒偵字第二五二三、二六三七號，九十八年度偵字第一六六
八一號），提起上訴，本院判決如下：
    主  文
上訴駁回。
    理  由
一、共同販賣第一級毒品部分：
按刑事訴訟法第三百七十七條規定，上訴於第三審法院，非以判
決違背法令為理由，不得為之。是提起第三審上訴，應以原判決
違背法令為理由，係屬法定要件。如果上訴理由書狀並未依據卷
內訴訟資料，具體指摘原判決不適用何種法則或如何適用不當，
或所指摘原判決違法情事，顯與法律規定得為第三審上訴理由之
違法情形，不相適合時，均應認其上訴為不合法律上之程式，予
以駁回。本件原判決依憑上訴人甲○○坦承有於民國九十八年七
月二日為曾順寶所稱之海洛因買家介紹蔡清安（業經原審判刑確
定），並於蔡清安欲販賣所查獲之海洛因予曾順寶所介紹之買家
，為警查獲而未得手之供稱，共同被告蔡清安、證人曾順寶、張
文通之證詞，卷附行動電話分析表、通聯紀錄、法務部調查局濫
用藥物實驗室鑑定書、法務部調查局函，暨扣案毒品、行動電話
等證據資料，認上訴人有其事實欄所載之共同販賣第一級毒品未
遂犯行，且敘明上訴人否認該犯行，辯稱：曾順寶曾於九十八年
七月二日前三、四天聯絡伊，拜託伊找海洛因的賣家，因為曾順
寶一直拜託，所以伊才打電話問蔡清安，蔡清安開車來時，伊跟
蔡清安說要新台幣（下同）六十萬元的海洛因，伊沒有要賺六萬
元的價差云云，為不足採，亦依調查所得證據，於理由內詳予指
駁、說明。因認上訴人犯行明確，而撤銷第一審此部分之科刑判
決，改判仍論處上訴人共同販賣第一級毒品未遂罪刑（累犯，量
處有期徒刑），已詳述所憑之證據及其認定之理由。上訴意旨略
稱：證人曾順寶警詢、偵查及審判中所陳前後不一，且無其他證
據補強，所證難採為上訴人不利之認定，況曾順寶為了檢舉獎金
而主動聯繫上訴人替其找尋毒品來源，而誘發上訴人萌生犯意，
實屬「陷害教唆」，蔡清安於警、偵供稱上訴人有賺取六萬元價
差，亦因挾怨報復所為云云。惟查：犯罪事實之認定，證據之取
捨及其證明力之判斷，乃事實審法院自由判斷之職權，如其取捨
不違背經驗法則與論理法則，即不得指為違法，而據為上訴第三
審之理由。又證人之證言縱令先後未盡相符，但事實審法院本於
審理時所得之心證，就其證言一部分認為確實可信予以採取，原
非證據法則所不許。本件原判決綜合全案證據資料，而為上訴人
上揭犯罪之認定，已說明上訴人有共同販賣海洛因予曾順寶未遂
犯行，除有曾順寶於第一審之證述為證外，並有共同被告蔡清安
、證人張文通於第一審之證述、上訴人與蔡清安、曾順寶自九十
八年六月二十九日至同年七月二日以行動電話為通話之通聯紀錄
、毒品鑑定書、毒品海洛因、行動電話可佐（見原判決第十一至
十四頁）。原判決以上開事證資為補強證據，相互參酌而為綜合
判斷，因認曾順寶所證上訴人有共同販賣海洛因未遂等情部分，
核與事實相符，並敘明上訴人本有販賣海洛因之意，並非警方接
獲曾順寶為檢舉獎金利益通報後，始因警方之犯罪調查作為，才
起意販賣海洛因，警方是合法誘捕偵查，非屬「陷害教唆」，復
採認證人即共同被告蔡清安於第一審所證毒品售價為五十四萬元
，而不採其於原審嗣後翻異前詞所稱，認上訴人從中獲取差價六
萬元，確有營利意圖。均於判決內詳細說明本於調查所得之心證
而為事實判斷之理由，所為論斷，並無違法情形存在。此外，上
訴意旨就屬原審採證、認事職權之適法行使及原判決已說明事項
，徒憑己見，任意指摘為違法，且仍為單純事實之爭執，均非適
法之第三審上訴理由。其上訴違背法律上之程式，應予駁回。
二、施用第一級毒品罪部分：
查第三審上訴書狀，應敘述上訴之理由，其未敘述者，得於提起
上訴後十日內補提理由書於原審法院，已逾上述期間，而於第三
審法院未判決前仍未提出上訴理由書狀者，第三審法院應以判決
駁回之，刑事訴訟法第三百八十二條第一項、第三百九十五條後
段規定甚明。本件甲○○就原審論處其施用第一級毒品罪刑之判
決，聲明不服，於九十九年四月二日提起第三審上訴，嗣雖提出
上訴理由狀，然所敘述者，僅係共同販賣第一級毒品未遂部分之
上訴理由，就原判決論處其施用第一級毒品罪刑部分，並未敘述
理由，迄今逾期已久，於本院未判決前，就該部分仍未提出上訴
理由，依上開規定，此部分上訴自非合法，應予駁回。
據上論結，應依刑事訴訟法第三百九十五條，判決如主文。
中    華    民    國  九十九  年    五    月   十三   日
                      最高法院刑事第十一庭
                          審判長法官  洪  佳  濱
                                法官  韓  金  秀
                                法官  段  景  榕
                                法官  周  煙  平
                                法官  陳  東  誥
本件正本證明與原本無異
                                      書  記  官
中    華    民    國  九十九  年    五    月  二十一  日
                                                      K

司法院資訊處製作；財團法人民間司法改革基金會備份。
